# 请教陈版，工程监理公司的收入和成本是否要分项目一一匹配

提问人：jiahuahua 时间：2020-10-28 08:05:09
甲公司是一家工程监理公司，根据监理工程进度确认收入，成本中81%左右为职工薪酬，每个月按实发工资结转至成本，并未按项目归集，请问是否需要将成本按项目分开

回答人：chenyiwei
理论上是需要将成本按合同归集的。但实际操作中对基础工作和内部控制的规范性要求较高。鉴于这个问题主要是截止性问题，建议抽取若干有代表性的项目测算此类截止性差异的影响是否重大。